臺灣桃園地方法院刑事判決
公　訴　人　臺灣桃園地方法院檢察署檢察官
被　　　告　甲○○　男　十九歲.
　　　　　　　　　　(
選任辯護人　邱鎮北律師
上列被告因違反毒品危害防制條例案件，經檢察官提起公訴（九
十四年度偵字第二六四一號），本院判決如下：
    主  文
甲○○販賣第二級毒品，處有期徒刑柒年貳月；扣案之第二級毒
品ＭＤＭＡ拾顆及殘有少許綠色碎屑之ＭＤＭＡ壹包（含塑膠袋
壹只，實稱毛重零點肆捌貳公克）均沒收銷燬之；因販賣第二級
毒品犯罪所得之財物新臺幣伍佰元沒收。又連續販賣第三級毒品
，處有期徒刑伍年陸月；扣案之第三級毒品愷他命捌瓶（含塑膠
瓶捌個，驗餘實稱毛重合計拾肆點壹柒參公克）沒收；因販賣第
三級毒品犯罪所得之財物新臺幣參仟壹佰元沒收。應執行有期徒
刑拾貳年陸月，扣案之第二級毒品ＭＤＭＡ拾顆及殘有少許綠色
碎屑之ＭＤＭＡ壹包（含塑膠袋壹只，實稱毛重零點肆捌貳公克
）均沒收銷燬之，第三級毒品愷他命捌瓶（含塑膠瓶捌個，驗餘
實稱毛重合計拾肆點壹柒參公克）沒收，因販賣第二、三級毒品
犯罪所得之財物新臺幣參仟陸佰元沒收。
    事  實
一、甲○○明知ＭＤＭＡ（俗稱搖頭丸）及愷他命（Ｋetamine
    ，俗稱Ｋ他命）為毒品危害防制條例第二條第二項第二款、
    第三款所列之第二、三級毒品，不得非法販賣及持有ＭＤＭ
    Ａ，惟其竟意圖營利，並基於販賣第二級毒品ＭＤＭＡ之犯
    意及販賣第三級毒品愷他命之概括犯意，於民國九十四年一
    月二十九日晚間十一時三十分許，在桃園縣桃園市○○路一
    九九號獅子王舞廳內，向姓名年籍不詳綽號「小楊」之男子
    ，以每顆ＭＤＭＡ新臺幣（下同）四百元、每瓶愷他命九百
    元之價格，販入十一顆ＭＤＭＡ及愷他命十一瓶，旋於不詳
    時間在上述獅子王舞廳休息室內以五百元之價格，出售ＭＤ
    ＭＡ一顆予不詳姓名之舞客，復於翌日（即九十四年一月三
    十日）凌晨零時許，先後在前開獅子王舞廳休息室內，以每
    瓶愷他命一千元之價格，連續出售二瓶愷他命予不詳姓名之
    舞客二人，從中賺取差價牟利。又於九十四年一月三十日凌
    晨一時三十分許，在獅子王舞廳休息室內，向舞客黃家民兜
    售愷他命，經兩人談妥以每瓶愷他命一千一百元之交易價格
    後，相偕前往該舞廳之廁所內交易，適桃園縣警察局楊梅分
    局偵查員林煌祥、曾邦賢等人接獲檢舉，著便服前往前開獅
    子王舞廳查察，見甲○○在該舞廳休息室內與黃家民竊竊私
    語、神情有異，又相偕進入廁所內，即判斷其二人正在為毒
    品交易，乃命其等開門，經詢問黃家民供陳確係向甲○○購
    買愷他命，並主動將甫向甲○○購得之愷他命一瓶（含塑膠
    瓶一個，驗餘實稱毛重一．七六七公克）交予前述偵查員，
    林煌祥、曾邦賢等人遂當場逮捕甲○○，並自甲○○所著褲
    子右邊口袋內起出愷他命一瓶（含塑膠瓶一個，驗餘實稱毛
    重一．二九四公克）、後面口袋內起出販賣ＭＤＭＡ、愷他
    命犯罪所得之財物三千六百元，帶返警局製作筆錄時，又在
    甲○○雙腳襪子內起出愷他命七瓶（含塑膠瓶七個，驗餘實
    稱毛重一二．八七九公克）、右腳襪子內起出ＭＤＭＡ十顆
    （淺藍色圓形錠，一面有米老鼠頭圖案，表面沾有少許綠色
    粉末）及殘有少許綠色碎屑之ＭＤＭＡ一包（含塑膠袋一只
    ，驗餘實稱毛重○．四八二公克）
二、案經桃園縣警察局楊梅分局報請臺灣桃園地方法院檢察署檢
    察官偵查起訴。
    理  由
一、訊據被告甲○○固坦承上揭販賣第三級毒品愷他命等情不諱
    ，惟矢口否認前述販賣第二級毒品ＭＤＭＡ之犯行，辯稱：
    伊未販賣ＭＤＭＡ云云。
    選任辯護人為被告辯稱：上開被告所涉販賣第二級毒品ＭＤ
    ＭＡ之部分，僅有被告之自白，並無補強證據可資佐證被告
    確涉有此部分犯行，自應就此部分諭知無罪等語。
二、經查：
（一）上述被告販賣第三級毒品之犯罪事實，業據被告迭於警詢
      、偵查及本院審理時坦承不諱（見偵卷第七至九、二四頁
      、本院卷第三五、五○頁），核與證人黃家民於偵查時證
      述：案發前，伊在獅子王舞廳休息室問人向何人購買毒品
      ，被告就走過來，伊就問被告價錢，被告說愷他命每瓶一
      千一百元，伊答應，兩人就走向廁所進入廁間內，伊交付
      一千一百元予被告，被告就取出一瓶愷他命交予伊等情節
      相符（見偵卷第三六頁），而被告於前揭時地以一千一百
      元之價格出售愷他命一瓶予黃家民後，旋遭偵查員林煌祥
      、曾邦賢等人查獲，黃家民並主動交出甫向被告所購得之
      愷他命一瓶之查獲經過，亦經證人林煌祥、曾邦賢於偵查
      時結證詳實（見偵卷第三四、三五、五八、五九頁），並
      有被告在獅子王舞廳廁所為警查獲時，在其褲子右邊口袋
      內起出之不明藥物一瓶（含塑膠瓶一個，驗餘實稱毛重一
      ．二九四公克），及嗣後帶返警局製作筆錄時，在其雙腳
      襪子內起出不明藥物七瓶（含塑膠瓶七個，驗餘實稱毛重
      一二．八七九公克），經送驗後，確含有第三級毒品愷他
      命之成分，此有行政院衛生署管制藥品管理局管檢字第○
      九四○○○一四八三號檢驗成績書一紙附卷可查（見偵卷
      第八三、八四頁）（前述於警局製作筆錄時，在被告雙腳
      襪子內雖起出不明藥物八瓶，然其中一瓶，經送驗後，未
      含有管制毒品之成分，見前述檢驗成績書），且有被告在
      上述時地出售愷他命予不明舞客二人（每人以每瓶一千元
      之價格出售）及黃家民（一瓶一千一百元）犯罪所得之財
      物共計三千一百元扣案可佐，足認被告前開自白與事實相
      符，堪予採信。此外，被告復供承：前述愷他命係伊於九
      十四年一月二十九日晚間十一時三十分許，在獅子王舞廳
      內向姓名年籍不詳綽號「小楊」之男子，以每瓶九百元之
      代價販入等語屬實（見偵卷第八頁、本院卷第五○頁），
      被告雖於本院審理時改稱：向「小楊」係以每瓶愷他命一
      千元販入云云（見本院卷第八頁），然此顯屬卸責之詞，
      不足採信。故被告既以每瓶愷他命九百元之代價販入，嗣
      以每瓶愷他命高於販入價格之一千元或一千一百元出售予
      他人，則被告自有出售愷他命營利之意圖，是其販賣第三
      級毒品愷他命之犯行，洵堪認定。
（二）又被告迭於警詢、偵查初訊及檢察官向本院聲請羈押訊問
      時，供稱：伊確於上述時間在獅子王舞廳休息室內以五百
      元之代價出售ＭＤＭＡ一顆予不明舞客一人等語確實（見
      偵卷第八、二四頁、本院九十四年度聲羈字第六九號卷四
      、五頁），核與被告為警查獲後，帶返警局製作筆錄時，
      在其右腳襪子內起出不明藥錠十顆（淺藍色圓形錠，一面
      有米老鼠頭圖案，表面沾有少許綠色粉末）及一包殘有少
      許綠色碎屑（含塑膠袋一只，驗餘實稱毛重○．四八二公
      克），經送驗後，均含有第二級毒品ＭＤＭＡ之成分，此
      有前述檢驗成績書附卷可憑（見偵卷第八四頁），故其嗣
      後於偵查複訊及本院審理時改稱未販賣ＭＤＭＡ云云，已
      見情虛。此外，尚有被告出售ＭＤＭＡ一顆予不明舞客犯
      罪所得之財物五百元扣案可佐，足認被告及其選任辯護人
      前開辯解，顯不可採。又被告於警詢供稱：前述ＭＤＭＡ
      係以每顆四百元之代價在前述時地向「小楊」販入等語在
      卷（見偵卷第八頁、本院卷第五○頁，前述警詢筆錄雖記
      載每顆販入之價格為一百元，然經檢察事務官勘驗該次警
      詢筆錄錄音帶時，被告當時回答確係以四百元販入等情，
      見偵卷第七二頁，故上述警詢筆錄顯係誤載，併此敘明）
      ，則其再以高於販入價格之五百元出售予不明舞客，顯有
      牟利之意圖，已甚明確。從而被告販賣第二級毒品ＭＤＭ
      Ａ之犯行，堪予認定。
（三）綜上所述，被告及其選任辯護人之辯解，均不足採。本件
      事證明確，應予依法論罪科刑。
三、按ＭＤＭＡ及愷他命為毒品危害防制條例第二條第二項第二
    款、第三款所規定之第二、三級毒品，被告販賣ＭＤＭＡ及
    愷他命之行為，係犯毒品危害防制條例第四條第二項販賣第
    二級毒品罪及同條第三項販賣第三級毒品罪。被告持有第二
    級毒品之低度行為，應為其進而販賣之高度行為所吸收，不
    另論罪。又被告先後三次販賣第三級毒品之犯行，時間緊接
    ，方法相同，觸犯構成要件相同之罪名，顯係基於概括犯意
    為之，為連續犯，依刑法第五十六條之規定，以一罪論，並
    加重其刑。另被告所犯上開二罪之間，犯意各別，罪名不同
    ，應予分論併罰。爰審酌被告年輕力壯，不思正當工作謀生
    ，卻以販賣第二、三級毒品牟利，不僅戕害他人健康，危害
    治安，並製造社會不安之因子，且犯後猶否認部分犯行，難
    認有悔悟之意等一切情狀，分別量處如主文所示之刑，並定
    其應執行之刑，以示懲戒。
四、扣案殘有少許綠色碎屑之ＭＤＭＡ一包（含塑膠袋一只，驗
    餘實稱毛重○．四八二公克）及ＭＤＭＡ十顆，均為第二級
    毒品，且包裝袋與ＭＤＭＡ無從析離，不問屬於犯人與否，
    均依毒品危害防制條例第十八條第一項前段諭知沒收銷燬之
    。至被告出售予不明舞客之一顆ＭＤＭＡ，由案發迄今已逾
    數月，該顆ＭＤＭＡ顯經該名舞客施用完畢，已不存在，自
    無庸予以宣告沒收銷燬之。另扣案之愷他命八瓶（包括在獅
    子王舞廳廁所內由被告所著褲子右側口袋內起出之一瓶、及
    被告在警局製作筆錄時，由其雙腳襪子內起出之七瓶，含塑
    膠瓶八個，驗餘實稱毛重合計一四．一七三公克），為被告
    所有，且係供本件販賣第三級毒品犯罪所用之物，併依同條
    例第十九條第一項前段之規定宣告沒收。又被告販賣第二級
    毒品犯罪所得之財物五百元，及販賣第三級毒品犯罪所得之
    財物三千一百元，合計三千六百元，應依同條例第十九條第
    一項前段之規定諭知沒收，前開財物既已扣案，即無全部或
    一部不能沒收之情形，自無庸併諭知如全部或一部不能沒收
    時，以其財產抵償之。至被告出售予黃家民之愷他命一瓶（
    含塑膠瓶一個，驗餘實稱毛重一．七六七公克），雖係供本
    件販賣第三級毒品犯罪所用之物，然既經被告出售予黃家民
    ，已非被告所有，自不得宣告沒收；同理，被告出售予不明
    舞客二人之愷他命各一瓶，既非被告所有，且該二瓶愷他命
    距案發迄今，已逾數月，顯經前開不明舞客施用後而不存在
    ，亦不得宣告沒收；另被告於警局製作筆錄時，在其雙腳襪
    子內起出愷他命七瓶外之一瓶不明藥物，業經鑑定未含有管
    制毒品之成分，此有前述檢驗成績書在卷可憑，自不得宣告
    沒收，併此敘明。
據上論斷，應依刑事訴訟法第二百九十九條第一項前段，毒品危
害防制條例第四條第二項、第三項、第十八條第一項前段、第十
九條第一項前段，刑法第十一條、第五十六條、第五十一條第五
款，判決如主文。
本案經檢察官簡志祥到庭執行職務。
中　　華　　民　　國　九十四　年　　六 　　月　十四　 日
                  刑事第八庭  審判長法　官　 曾家貽
                                    法  官   陳彥宏
                                    法  官   吳為平
以上正本證明與原本無異。
如不服本判決，應於送達後十日內，向本院提出上訴狀。
                                    書記官   賴朱梅
中　　華　　民　　國　九十四　年　　六　　月　 十六   日
附錄論罪科刑法條：
毒品危害防制條例第四條第二項、第三項
製造、運輸、販賣第二級毒品者，處無期徒刑或七年以上有期徒
刑，得併科新臺幣七百萬元以下罰金。
製造、運輸、販賣第三級毒品者，處五年以上有期徒刑，得併科
新臺幣五百萬元以下罰金。
